# 新租赁准则下，使用权资产和租赁负债如何计提递延所得税

提问人：jelly_fgd 时间：2020-03-12 16:53:33
新租赁准则下，使用权资产和租赁负债如何计提递延所得税
假设使用权资产的成本就是租赁付款额的现值，租赁负债的初始计量金额也是租赁付款额的现值，在此基础上看，不考虑VAT做以下讨论：
1. 使用权资产的计税基础是视为 0 呢还是视为租赁付款额？如果视为 0 ，那就是资产的账面价值大于计税基础，产生了递延所得税负债；如果是视为租赁付款额，资产的账面价值小于计税基础，产生了递延所得税资产；
可是使用权资产的折旧额每年都要调增的，不像计提了减值的固定资产，先调增后调减，使用权资产的折旧是年年调增，但每年要调减租赁付款额，从这个角度，似乎又不该计提递延所得税。
2. 租赁负债的计税基础显然是租赁付款额，而账面价值是现值，根据所得税会计的规定，负债的账面价值小于计税基础，似乎是要计提递延所得税负债，但是和使用权资产的疑问一样，也不存在先调减后调增。
到底该如何计提递延所得税呢？
捕获111.JPG
(155.64 KB, 下载次数: 27)
2020-3-12 16:50 上传

回答人：chenyiwei
按照现行所得税准则规定，基于“初始确认豁免”的原因，因为该交易不是企业合并，且资产、负债初始确认时既不影响会计利润也不影响应纳税所得额，所以是无需确认递延所得税资产、负债的，但目前IASB正在建议修订IAS 12 ，增加对这部分递延所得税资产、负债需确认的规定，见附件：
IASB拟修订新租赁准则相关递延所得税处理(2019.07).pdf
(137.06 KB, 下载次数: 360)
2020-3-13 04:52 上传
。
如果该项修订通过，则因为初始确认时使用权资产和租赁负债的计税基础均为零，故需确认的递延所得税资产将针对租赁负债的全部初始计量金额，需确认的递延所得税负债将针对使用权资产的全部初始计量金额，后续分别通过其实际利率法摊销及支付，以及使用权资产的折旧逐步转回。